# 收取供应商的货款折扣的会计处理

提问人：cpa2017lw 时间：2022-02-07 20:27:35
求助陈版主，关于现金折旧，按照新收入准则，支付给给客户的现金折扣冲减营业收入，那么收取供应商的现金折扣该如何进行会计处理？

回答人：chenyiwei
“收取供应商的现金折扣”的具体背景是什么？收取的金额如何计算？

提问人：cpa2017lw 时间：2022-02-18 09:57:48
背景是：公司所处行业以票据付款较为常见，在支付供应商货款前，双方进行协商，如采取以现金形式付款，供应商就会给予一定金额的折扣，收取的金额有的为货款的一定比例（1%-3%），有的为一口价，如抹掉尾数等，该种情况下收取供应商的现金折扣该如何进行会计处理？

回答人：chenyiwei
建议采用对称的会计处理，即调整采购成本，最终作为对存货成本和营业成本的调整。